臺灣新竹地方法院刑事判決
111年度易字第528號
公  訴  人  臺灣新竹地方檢察署檢察官
被      告  葉繡勇



上列被告因詐欺案件，經檢察官提起公訴（111年度調偵字第215
號），於本院審判程序進行中，被告就被訴事實為有罪之陳述，
經合議庭裁定由受命法官獨任進行簡式審判程序，判決如下：
    主      文
葉繡勇犯詐欺取財罪，處有期徒刑肆月，如易科罰金，以新臺幣
壹仟元折算壹日。
未扣案之犯罪所得新臺幣貳拾伍萬元沒收，於全部或一部不能沒
收或不宜執行沒收時，追徵其價額。
    事實及理由
一、本案事實及證據，均引用附件檢察官起訴書之記載。另補充
    證據如下：
　　1.證號查詢汽車駕駛人及車號查詢汽車車籍之公路電子閘門
      查詢資料（見111調偵215卷第13頁至第15頁）
　　2.被告葉繡勇於本院準備程序及簡式審判程序時之自白（見
      本院卷第39頁、第43頁）。
二、論罪科刑：
　㈠核被告葉繡勇所為，係犯刑法第339條第1項之詐欺取財罪。
　㈡爰以行為人之責任為基礎，審酌被告葉繡勇正值青壯，不思
    憑己力尋正當管道賺取錢財，竟在交友網站以交往為前提，
    取得告訴人余秋杏之信任，並謊稱投資旅遊業購買車輛，欺
    瞞告訴人，致告訴人陷於錯誤而交付財物，嚴重侵害告訴人
    之財產法益，所為非是，兼衡被告所詐取之金錢數額，及其
    犯後於本院準備程序及審理時坦承犯行，迄今未與告訴人洽
    談和解，且未賠償告訴人分文之犯後態度，暨其前有2次相
    類犯行、本案已非初犯之素行及被告自述高中肄業之智識程
    度、目前從事園藝業，月收入新臺幣（下同）3萬餘元，無
    需扶養之人之生活狀況等一切情狀（見本院卷第43頁），量
    處如主文所示之刑，併諭知易科罰金之折算標準，以資懲儆
    。
三、沒收：
　　按犯罪所得，屬於犯罪行為人者，沒收之，刑法第38條之1
    第1 項前段定有明文。查被告葉繡勇為本案詐欺犯行，收受
    告訴人余秋杏所交付之25萬元，業據被告供承在卷（見111
    偵1743卷第47頁），是被告為本件犯行之犯罪所得為25萬元
    ，此部分未扣案之犯罪所得自應依法諭知沒收，並於全部或
    一部不能沒收或不宜執行沒收時，追徵其價額。
據上論斷，應依刑事訴訟法第273條之1第1項、第299條第1項前
段、第310條之2、第454條第2項，判決如主文。　　
本案經檢察官蔡宜臻提起公訴，經檢察官陳昭德到庭執行職務。
中　　華　　民　　國　　111 　年　　9 　　月　　26　　日
                  刑事第一庭　  法　官  　華澹寧
以上正本證明與原本無異。　　　　　　　　　
如不服本判決應於收受判決後20日內向本院提出上訴書狀，並應
敘述具體理由。其未敘述上訴理由者，應於上訴期間屆滿後20日
內向本院補提理由書(均須按他造當事人之人數附繕本)「切勿逕
送上級法院」。
中　　華　　民　　國　　111 　年　　9 　　月　　26　　日
                                書記官    呂苗澂
附錄本案論罪科刑法條全文
刑法第339條
意圖為自己或第三人不法之所有，以詐術使人將本人或第三人之
物交付者，處5年以下有期徒刑、拘役或科或併科50萬元以下罰
金。
以前項方法得財產上不法之利益或使第三人得之者，亦同。
前二項之未遂犯罰之。
　　　　　　　　　　　　　　　　
（附件）　　　　　　　　　　　　　　　　
臺灣新竹地方檢察署檢察官起訴書
                                    111年度調偵字第215號
　　被　　　告　葉繡勇　
上列被告因詐欺案件，已經偵查終結，認應提起公訴，茲將犯罪
事實及證據並所犯法條分敘如下：
　　　　犯罪事實
一、葉繡勇基於意圖為自己不法所有，基於詐欺取財之犯意，於
    民國110年9月10日，利用交友APP「速約」，以「葉嘉華」
    之名義認識余秋杏後，向余秋杏表示要交往，藉以取得余秋
    杏之信任後，於110年10月某日，向余秋杏佯稱需要資金購
    買小型巴士，要招攬客人跑花蓮縣做旅遊，如果有賺錢的話
    ，每月會給余秋杏新臺幣（下同）5,000元，希望余秋杏可
    以出錢投資云云，致余秋杏陷於錯誤，於110年10月21日上
    午9時許，由葉繡勇駕駛車牌號碼000-0000號自用小客車搭
    載余秋杏至新竹市○區○○路0段000號渣打銀行，余秋杏自渣
    打銀行帳戶內提款25萬元後，即在上開自小客車內將25萬元
    交付予葉繡勇。嗣後余秋杏多次要求葉繡勇書立合夥契約，
    葉繡勇皆藉口推託，葉繡勇雖將余秋杏交付之25萬元購入車
    牌號碼000-0000號自用小客車，然並未將購車之事如實告知
    余秋杏，亦未實踐招客包車旅遊計畫，余秋杏始知受騙。
二、案經余秋杏訴請新竹市警察局第二分局報告偵辦。
　　　　證據並所犯法條
一、證據清單及待證事實：
編號 證據名稱 待證事實 1 被告葉繡勇於警詢及偵查中之供述 否認犯行，辯稱：「我真的有要從事包車旅遊，但因為疫情所以沒有辦法做。」 2 證人即告訴人余秋杏於警詢及偵查中之指證 全部犯罪事實。 3 告訴人與被吿之通訊軟體LINE對話紀錄翻拍照片 證明告訴人屢次要求被吿書立契約，被吿均置之不理之事實。 4 監視器畫面翻拍照片6張、告訴人渣打銀行存摺內頁 被吿駕車搭載告訴人於110年10月21日，至渣打銀行提領25萬元之事實。 
二、核被告所為，係犯刑法第339條第1項之詐欺取財罪嫌。
三、依刑事訴訟法第251條第1項提起公訴。
　　此　致
臺灣新竹地方法院
中　　華　　民　　國　 111　　年　　5 　　月　　31　　日
　　　　　　　　　　　　　　　檢　察　官  蔡宜臻
本件正本證明與原本無異
中　　華　　民　　國　 111　　年　　6 　　月　　10　　日
　　　　　　　　　　　　　　　書  記  官  劉乃瑤